【裁判字號】    98,訴,913
【裁判日期】    980930
【裁判案由】    毒品危害防制條例
【裁判全文】
臺灣基隆地方法院刑事判決               98年度訴字第913號
公  訴  人  臺灣基隆地方法院檢察署檢察官
被      告  甲○○
上列被告因違反毒品危害防制條例案件，經檢察官提起公訴（98
年度毒偵字第1356號），被告就被訴事實為有罪之陳述，本院合
議庭裁定由受命法官獨任進行審判，經改依簡式審判程序審理後
判決如下：
    主  文
甲○○施用第一級毒品，處有期徒刑陸月，如易科罰金，以新臺
幣壹仟元折算壹日；又施用第二級毒品，處有期徒刑貳月，如易
科罰金，以新臺幣壹仟元折算壹日，扣案之第二級毒品甲基安非
他命及包裝袋只（含袋合計毛重約貳點貳柒公克），均沒收銷
燬之；扣案之玻璃球吸食器組，均沒收之。應執行有期徒刑柒
月，如易科罰金，以新臺幣壹仟元折算壹日，扣案之第二級毒品
甲基安非他命及包裝袋只（含袋合計毛重約貳點貳柒公克），
均沒收銷燬之；扣案之玻璃球吸食器組，均沒收之。
    事  實
一、甲○○前因施用毒品案件，經臺灣士林地方法院裁定送觀察
    、勒戒後，認無繼續施用毒品之傾向，於民國98年6 月4 日
    執行完畢釋放，並由臺灣士林地方法院檢察署檢察官以98年
    度毒偵緝字第60號、98年度毒偵字第881 號為不起訴處分確
    定。詎其猶不知悔改，於前開觀察、勒戒執行完畢釋放後5
    年內，基於施用第一級毒品海洛因之犯意，於98年6 月15日
    下午3 、4 時許，在臺北市○○區○○街188 號租屋處，以
    將第一級毒品海洛因摻入香菸，再點燃香菸吸食之方式，施
    用第一級毒品海洛因1 次；另基於施用第二級毒品甲基安非
    他命之犯意，於同日晚間10時許，在臺北縣汐止市○○路○
    段22巷20號13樓住處，以將第二級毒品甲基安非他命放置於
    玻璃球吸食器內燒烤方式，施用第二級毒品甲基安非他命1
    次。嗣甲○○於翌日即98年6 月16日晚間9 時30分許，為警
    在基隆市信義區○○○路2 巷2 號前查獲，並扣得第二級毒
    品甲基安非他命3 小包（含袋合計毛重約2.27公克）及其所
    有供施用第二級毒品甲基安非他命用之玻璃球吸食器3 組，
    復經其同意採尿送驗，結果呈嗎啡及安非他命、甲基安非他
    命陽性反應，始悉上情。
二、案經基隆市警察局第二分局報告臺灣基隆地方法院檢察署檢
    察官偵查後起訴。
    理  由
壹、程序事項：
    本件被告甲○○所犯者非為死刑、無期徒刑、最輕本刑為3
    年以上有期徒刑之罪或高等法院管轄第一審案件，其於準備
    程序進行中，先就被訴事實為有罪之陳述，經告知其簡式審
    判程序之旨，並聽取公訴人、被告之意見後，本院業已依刑
    事訴訟法第273 條之1 第1 項之規定，裁定由受命法官獨任
    以簡式審判程序進行本案之審理。
貳、實體事項：
一、上開事實，業據被告於本院審理時坦承在卷，且其為警查獲
    時所採集之尿液經送驗後，結果呈嗎啡、安非他命、甲基安
    非他命之陽性反應，有台灣尖端先進生技醫藥股份有限公司
    濫用藥物檢驗報告2 份及基隆市警察局第二分局偵辦毒品案
    件尿液檢體對照表1 紙附卷可佐，復有第二級毒品甲基安非
    他命3 小包（含袋合計毛重約2.27公克）及玻璃球吸食器3
    組扣案可佐，足徵被告之自白與事實相符，可以採信。又被
    告前因施用毒品案件，經執行觀察、勒戒後，因無繼續施用
    毒品之傾向，而於98年6 月4 日執行完畢釋放等情，有臺灣
    高等法院被告前案紀錄表在卷可憑。綜上，本案事證明確，
    被告於觀察勒戒執行完畢釋放後之5 年內，再次施用第一級
    、第二級毒品之犯行洵堪認定，應依法論科。
二、查海洛因、甲基安非他命分係毒品危害防制條例第2 條第2
    項第1 款、第2 款所定之第一級、第二級毒品，是被告所為
    ，分係犯毒品危害防制條例第10條第1 項之施用第一級毒品
    罪及同條第2 項之施用第二級毒罪。被告因施用而持有第一
    級毒品海洛因、第二級毒品甲基安非他命之低度行為，分別
    為其施用第一級、第二級毒品之高度行為所吸收，均不另論
    罪。被告所犯上開2 罪，犯意各別，行為不同，應予分論併
    罰。爰審酌其犯罪之動機、曾有施用毒品之前科仍不知戒除
    ，惟犯罪後坦承犯行，且所犯施用毒品犯行乃戕害自己身心
    健康，並未危及他人等一切情狀，分別量處如主文所示之刑
    及諭知易科罰金之折算標準，並定其應執行之刑及易科罰金
    之折算標準。扣案之白色結晶體3 包（合計含袋毛重約2.27
    公克）內均含有第二級毒品甲基安非他命成分，有基隆市警
    察局第二分局深澳坑所查獲涉嫌毒品危害防制條例毒品初步
    鑑驗報告單1 紙存卷可參，爰併同難以析離之包裝袋3 只，
    均依毒品危害防制條例第18條第1 項前段，在被告所犯施用
    第二級毒品罪項下宣告沒收銷燬之；又扣案之玻璃球吸食器
    3 組係被告所有供施用第二級毒品之用，已據被告供明在卷
    ，爰依刑法第38條第1 項第2 款規定，在被告所犯施用第二
    級毒品罪項下宣告沒收之。
據上論斷，應依刑事訴訟法第273 條之1 第1 項、第299 條第1
項前段，毒品危害防制條例第10條第1 項、第2 項、第18條第1
項前段、第23條第2 項，刑法第11條、第41條第1 項前段、第51
條第5 款、第38條第1 項第2 款，判決如主文。
本案經檢察官李辛茹到庭執行職務。
中    華    民    國    98    年    9     月    30    日
                  刑事第一庭法  官  劉桂金
以上正本證明與原本無異。
如不服本判決應於收受送達後10日內向本院提出上訴書狀，並應
敘述具體理由；其未敘述上訴理由者，應於上訴期間屆滿後20日
內向本院補提理由書(均須按他造當事人之人數附繕本)「切勿逕
送上級法院」。
中    華    民    國    98    年    9     月    30    日
                            書記官  劉如純
附錄論罪法條：
毒品危害防制條例第10條
施用第一級毒品者，處 6 月以上 5 年以下有期徒刑。
施用第二級毒品者，處 3 年以下有期徒刑。


司法院資訊處製作；財團法人民間司法改革基金會備份。
